臺灣基隆地方法院交通事件裁定　　　　　　　　　　　九十三年度交聲字第四二號
　　移
　　異　議　人　即
　　受　處　分　人　甲○○　男.
右列受處分人因違反道路交通管理處罰條例案件，對於交通部公路總局台北區監理所
基隆監理站中華民國九十三年二月二十六日所為之處分（原處分案號：基監字第裁四
二─ＧＣ0000000號）聲明異議，本院裁定如左：
    主  文
異議駁回。
    理  由
一、按「汽車駕駛人，行經有燈光號誌管制之交岔路口闖紅燈者，處新台幣一千八百
    元以上五千四百元以下罰鍰。」，「汽車駕駛人有左列各款所列條款之一者，除
    依原條款處罰鍰外，並予記點：三、有第五十三條者，各記違規點數三點。」，
    道路交通安全處罰條例第五十三條、第六十三條第一項第三款分別定有明文。
二、原處分意旨略以：異議人甲○○駕駛車號七Ｃ─三一三六號自小客車，於民國九
    十二年十一月十六日零時三十分許，在台中市○○路口，有燈光號誌管制路之交
    岔路口闖紅燈，經台中市警察局交通隊製單舉發移送交通部公路總局台北區監理
    所基隆監理站處理，依上開道路交通安全處罰條例第五十三條、第六十三條第一
    項第三款之規定裁決罰鍰新台幣五千四百元，並記違規點數三點。
三、異議人則異議稱：其在九十二年十一月十六日零時三十分，在台中市○○路停紅
    燈，右側警察行路檢，其為配合路檢，聽從指示右轉下車進行酒測，結果酒測通
    過，卻被開「行經有燈光號誌管制之交岔路口闖紅燈」，其等共有二部車一起受
    檢，其車在後，前車是友人，為何其被開罰單，因其有駕照，所以有罰單，友人
    沒帶駕照，所以不必開罰單，乃就原處分聲明異議云云。
四、經查，本件受處分人即異議人甲○○，於右揭時、地，駕車闖紅燈之違規事實，
    業據舉發之台中市警察局交通警察隊第一分隊員警丁○○到院結證：「當天值二
    十二時至凌晨二時取締酒駕勤務，當時有穿警員制服並著反光背心，在台中市○○路、市政路口執勤，由分隊長乙○○帶班，丙○○駕駛巡邏車，我坐在車內後
    座，巡邏中看到這部七Ｃ─三一三六號自小客車從市政路右轉文心路，當時看到
    該車紅燈右轉，我們就跟著違規車輛後面，在文心路、大業路口由乙○○拿出指
    揮棒，叫駕駛靠邊停接受檢查，當時該違規車子右轉到大業路路邊停下，我們請
    駕駛人下車出示證件，駕駛即異議人出示證件時，我有聞到酒味，就實施酒測，
    測出來的酒精濃度是零點一九，因為沒有超過零點二五，就以他紅燈違規右轉告
    發。當時我只有看到七Ｃ─三一三六紅燈右轉，沒有看到其他車輛有紅燈右轉。
    前車的駕駛沒有帶駕照，我們也清查身分，因為查出有駕照，而且比較屬於輕微
    ，但我們有勸導，而且他們也沒有闖紅燈違規。異議人確實有紅燈右轉，確實有
    闖紅燈，其我有親眼看到。」等語，證人即台中市警察局交通警察隊第一分隊員
    警丙○○證稱：「我任職於台中市警察局交通警察隊第一分隊，那天執勤二十二
    時至二時的取締酒駕巡邏勤務，當天我負責開車，分隊長乙○○帶班及丁○○我
    們三人一組，三人都有穿制服，當時我們從市政路要往文心路方向，我們在行進
    當中，看到違規人紅燈右轉，我們就跟著他右轉過去文心路，在大業路、文心路
    口將他攔下，我有下車一起處理，我擔任警戒，由丁○○及分隊長乙○○過去處
    理，本來是要舉發他違規，但是丁○○靠過去時，有聞到酒味，所以丁○○過來
    跟我講要對他實施酒測，酒測器是我拿給丁○○，丁○○就對他實施酒測，酒測
    結果沒有超過標準，丁○○就開單舉發。我確實有看到異議人紅燈右轉，他是從
    市政路右轉文心路，右轉時，市政路上的號誌是紅燈。只有看到異議人這部車紅
    燈右轉。異議人是從市政路右轉文心路，因為我當天是駕駛，我看的最清楚，當
    時我們看到異議人紅燈右轉我們才去攔車。」等語，證人即台中市警察局交通警
    察隊第一分隊員警乙○○證述：「我任職於台中市警察局交通警察隊第一分隊，
    我是分隊長，那天執勤二十二時至凌晨二時的取締酒駕巡邏勤務，我是帶班，丙○○負責開車及丁○○負責掣單，我們三人一組，三人都有穿制服，當時我們在
    市政路上巡邏，由環中路往文心路方向巡邏行駛，快要到文心路口時，我們發現
    有一部車在紅燈時右轉，我們就跟著追上去攔停下來，停車位置是在下下一個路
    口（有經過文心一路，是在大業路停下），我們有聞到異議人身上有酒味，所以
    我們對他作酒測，當時沒有超過，我們就舉發他違規紅燈右轉，當時我們只有看
    到紅燈右轉只有異議人那一部車，另外一部車後面過來，他也停下來，駕駛也走
    過來，我們聞到酒味，也有作酒測，但沒有超過。」等語（以上證人證詞均詳見
    本院九十三年四月九日訊問筆錄）；證人經本院隔離訊問，對於見到異議人違規
    紅燈右轉後，才將異議人攔停舉發乙節，分別結證相符，是以異議人本件行經有
    燈光號誌管制之交岔路口確有違規闖紅燈之事實，至堪認定。雖異議人帶同另部
    自小客車上之證人楊宜潔到庭證稱：九十二年十一月十六日凌晨零時三十分其沒
    有無坐在七Ｃ─三一三六號車子裡面，其是坐在七Ｖ─七五六三號車子，是由其
    朋友邱先生開車，車上尚有邱先生的朋友，其所坐的車子在前面，異議人的車跟
    在我們正後面，其從市政路的金錢豹ＫＴＶ出來要往文心路方向行駛，但其沒有
    回頭看，其不確定異議人的車子有無跟在我們後面，也不知道異議人車子如何開
    的，其在台中市市○路○○○路口時，在右轉時，並沒有無注意燈號云云，證人
    楊宜潔對於異議人有無駕車在其車後跟隨、在台中市市○路○○○路口右轉時之
    燈號均未注意，其證詞並不能證明異議人駕車於在台中市市○路○○○路口右轉
    時係綠燈右轉。綜上所述，受處分人所辯不足採信。從而，原處分機關援引首揭
    規定裁處罰鍰並予記點，核無不當，本件異議為無理由，應予駁回。
五、據上論斷，應依道路交通案件處理辦法第十九條裁定如主文。
中　　　華　　　民　　　國　　九十三　　年　　　八　　　月　　三十一　　日
                              　    臺灣基隆地方法院交通法庭
                                  　    法  官  鄭  景  文
右正本證明與原本無異。
對於本件裁定如有不服，應於收受送達後五日內，向本院提出抗告書狀（應附繕本）
，敘述抗告之理由，抗告於臺灣高等法院。
                                      　書記官  王　一　芳
中　　　華　　　民　　　國　　九十三　　年　　　八　　　月　　三十一　　日
